ACORDAO-COMPLETO-2396384

ACÓRDÃO 11563/2020 ATA 36/2020 - PRIMEIRA CÂMARA

VISTOS, relatados e discutidos estes autos de recurso de reconsideração interposto por Adalice Condurú Loureiro contra os Acórdão 6069/2016-TCU-Primeira Câmara e 6.742/2018-TCU-1a Câmara; 
ACORDAM os Ministros do Tribunal de Contas da União, reunidos em sessão da Primeira Câmara, diante das razões expostas pelo relator e com fundamento nos artigos 32, inciso I, e 33 da Lei 8.443/1992, em: 
9.1. conhecer do recurso de reconsideração interposto por Adalice Condurú Loureiro e, no mérito, negar-lhe provimento;
9.2. dar ciência desta deliberação à recorrente e à Procuradoria da República no Estado da Bahia.

Recurso de reconsideração em Tomada de contas especial.

Primeira Câmara

Município de Curaçá - BA.

3. Interessados/Responsáveis/Recorrentes:
3.1. Interessado: Fundo Nacional de Desenvolvimento da Educação (00.378.257/0001-81)
3.2. Responsável: Aristóteles de Oliveira Loureiro (XXX.193.325-XX)
3.3. Recorrente: Adalice Condurú Loureiro (XXX.798.225-XX).

13.1. Ministros presentes: Benjamin Zymler (na Presidência), Walton Alencar Rodrigues (Relator) e Bruno Dantas.
13.2. Ministros-Substitutos presentes: Augusto Sherman Cavalcanti e Weder de Oliveira.

WALTON ALENCAR RODRIGUES

Ministro-Substituto Augusto Sherman Cavalcanti.

Adoto, como relatório, a instrução consignada na peça 206, que contou com a anuência do Secretário (peça 208) e do Ministério Público (peça 209) .
"Cuida-se de recurso de reconsideração em processo de tomada de contas especial interposto por Adalice Condurú Loureiro (peças 159-163) , sucessora de Aristóteles de Oliveira Loureiro, ex-Prefeito do Município de Curaça/BA, buscando impugnar os Acórdão 6069/2016-TCU-Primeira Câmara (peça 16) e 6.742/2018-TCU-1a Câmara (peça 120) , por meio do qual o responsável teve suas contas julgadas irregulares, com imputação de débito, em função da não comprovação da boa e regular aplicação dos recursos públicos federais repassados à conta do Programa Nacional de Alimentação Escolar (Pnae) , nos anos de 2007 e 2008, para aquisição de gêneros alimentícios para a rede de ensino local.
Eis o extrato das decisões recorridas (Acórdão 6069/2016-TCU-Primeira Câmara - peça 16 e Acórdão 6742/2018-TCU-Primeira Câmara - peça 120) :
Acórdão 6069/2016-TCU-Primeira Câmara (peça 16) 
ACORDAM os Ministros do Tribunal de Contas da União, reunidos em sessão da Primeira Câmara, com fundamento nos arts. 1º, inciso I, 16, inciso III, alínea "c" da Lei 8.443/1992 c/c os arts. 19 e 23, inciso III, da mesma lei, e com os arts. 1º, inciso I, 209, inciso III, 210 e 214, inciso III, do Regimento Interno, em:
9.1. julgar irregulares as contas do Sr. Aristóteles de Oliveira Loureiro (XXX.193.325-XX) , ex-Prefeito Municipal de Curaçá/BA (Gestão 2005-2008) e condená-lo ao pagamento das quantias a seguir especificadas, com a fixação do prazo de quinze dias, a contar da notificação, para que comprove, perante este Tribunal (art. 214, inciso III, alínea "a", do Regimento Interno) , o recolhimento da dívida aos cofres do Fundo Nacional de Desenvolvimento da Educação - FNDE, atualizadas monetariamente e acrescidas dos juros de mora, calculados a partir das datas discriminadas, até a data do recolhimento, na forma prevista na legislação em vigor: 
	VALOR ORIGINAL  (R$) 
	DATA DA OCORRÊNCIA

	880,00
	20/03/2007

	880,00
	06/04/2007

	880,00
	30/04/2007

	880,00
	31/05/2007

	880,00
	29/06/2007

	880,00
	31/07/2007

	880,00
	31/08/2007

	880,00
	02/10/2007

	880,00
	31/10/2007

	880,00
	05/12/2007

	25.828,00
	04/03/2008

	25.317,60
	02/04/2008

	25.572,80
	03/05/2008

	25.572,80
	30/05/2008

	25.572,80
	01/07/2008

	25.572,80
	01/08/2008

	25.572,80
	02/09/2008

	25.572,80
	01/10/2008

	25.572,80
	31/10/2008

	25.572,80
	02/12/2008

	6.173,20
	04/03/2008

	6.102,80
	03/04/2008

	6.138,00
	03/05/2008

	6.138,00
	30/05/2008

	6.138,00
	01/07/2008

	6.138,00
	01/08/2008

	6.138,00
	02/09/2008

	6.138,00
	01/10/2008

	6.138,00
	31/10/2008

	6.138,00
	02/12/2008

	1.064,80
	04/03/2008

	1.064,80
	03/04/2008

	1.064,80
	03/05/2008

	1.064,80
	30/05/2008

	1.064,80
	01/07/2008

	1.161,60
	03/04/2008

	580,80
	03/05/2008

	580,80
	30/05/2008

	580,80
	01/07/2008

	580,80
	01/08/2008

	580,80
	02/09/2008

	580,80
	01/10/2008

	580,80
	31/10/2008

	580,80
	02/12/2008

	176,00
	04/03/2008

	176,00
	03/04/2008

	176,00
	03/05/2008

	176,00
	30/05/2008

	176,00
	01/07/2008

	176,00
	01/08/2008

9.2. aplicar ao Sr. Aristóteles de Oliveira Loureiro (CPF XXX.193.325-XX) , Prefeito Municipal de Curaçá/BA (Gestão 2005-2008) , a multa prevista no art. 57 da Lei 8.443/1992 c/c o art. 267 do Regimento Interno, no valor de R$ 50.000,00 (cinquenta mil reais) , fixando-lhe o prazo de quinze dias, a contar da notificação, para que comprove, perante este Tribunal (art. 214, inciso III, alínea "a", do Regimento Interno) , o recolhimento da dívida aos cofres do Tesouro Nacional, atualizada monetariamente desde a data do presente acórdão até a do efetivo recolhimento, se for paga após o vencimento, na forma da legislação em vigor;  
9.3. autorizar, desde logo, nos termos do art. 28, inciso II, da Lei 8.443/1992, a cobrança judicial das dívidas, caso não atendidas as notificações; 
9.4. encaminhar cópia do presente acórdão, acompanhado das peças que o fundamentam, à Procuradoria da República no Estado da Bahia, nos termos do § 3º do art. 16 da Lei 8.443/1992 c/c o § 7º do art. 209 do Regimento Interno do TCU, para adoção das medidas que entender cabíveis em seu âmbito de atuação; e
9.5. dar ciência do presente acórdão ao responsável, ao Município de Curaçá/BA e ao FNDE.
Acórdão 6742/2018-TCU-Primeira Câmara (peça 120) 
VISTOS, relatados e discutidos estes autos de tomada de contas especial, instaurada pelo Fundo Nacional de Desenvolvimento da Educação em desfavor do Sr. Aristóteles de Oliveira Loureiro (CPF XXX.193.325-XX) , ex-Prefeito Municipal (Gestão 2005-2008) , em razão da não comprovação da boa e regular aplicação dos recursos federais repassados ao Município de Curaçá/BA, na modalidade fundo a fundo, à conta do Programa Nacional de Alimentação Escolar - Pnae, durante os exercícios de 2007 e 2008, objetivando a aquisição exclusiva de gêneros alimentícios, em caráter complementar, para atendimento dos alunos matriculados em creches, pré-escolas e em escolas do ensino fundamental,
ACORDAM os Ministros do Tribunal de Contas da União, reunidos em sessão da Primeira Câmara, ante as razões expostas pelo Relator, em:
9.1. com fundamento nos arts. 174 e 175, parágrafo único, do RI/TCU, promover a reforma de ofício do Acórdão 6069/2016-TCU-Primeira Câmara, sessão de 20/9/2016 - Ordinária, Ata 34/2016 - 1ª Câmara, para tornar insubsistente a multa imputada pelo subitem 9.2, em razão do falecimento do responsável anteriormente à prolação do referido acórdão, e dar ao item 9.1. a seguinte redação:
"9.1. julgar irregulares as contas do Sr. Aristóteles de Oliveira Loureiro (XXX.193.325-XX) , ex-Prefeito Municipal de Curaçá/BA (Gestão 2005-2008) e condenar o seu espólio ao pagamento das quantias a seguir especificadas, com a fixação do prazo de quinze dias, a contar da notificação, para que seja comprovado, perante este Tribunal (art. 214, inciso III, alínea "a", do Regimento Interno) , o recolhimento da dívida aos cofres do Fundo Nacional de Desenvolvimento da Educação - FNDE, atualizadas monetariamente e acrescidas dos juros de mora, calculados a partir das datas discriminadas, até a data do recolhimento, na forma prevista na legislação em vigor:", mantendo-se inalterados os demais itens.
9.2. dar ciência do presente acórdão ao espólio do Sr. Aristóteles de Oliveira Loureiro, ao Município de Curaçá/BA e ao FNDE.
 HISTÓRICO
O Fundo Nacional de Desenvolvimento da Educação instaurou processo de tomada de contas especial em desfavor de Aristóteles de Oliveira Loureiro, ex-Prefeito do Município de Curaçá, ao se deparar com a ocorrência de irregularidades nas prestações de contas do PNAE dos anos de 2007 e 2008: a)  PNAE 2007: Reprogramação dos recursos do PNAE-Quilombola sem aplicação no objeto do programa (peça 3, p. 195) ; b)  PNAE 2008: Julgamento irregular das contas pelo Conselho de Alimentação Escolar (CAE) e ausência de documentação comprobatória (peça 3, p. 197) .
Após o devido processo legal, o responsável teve suas contas julgadas à revelia (Acórdão 6069/2016-TCU-Primeira Câmara - peça 16) . Em momento subsequente, a Corte teve notícia do falecimento do responsável em 17/8/2016, razão pela qual modificou ex officio a decisão para a exclusão da multa aplicada e a manutenção do débito (Acórdão 6742/2018-TCU-Primeira Câmara - peça 120) , decisão contra a qual se insurge a recorrente.
EXAME DE ADMISSIBILIDADE
Nenhuma divergência a ser apontada quanto à proposta positiva de admissibilidade contida nas peças 176 e 177 e acolhida pelo e. Relator Min. Walton Alencar Rodrigues (peça 179) .
EXAME DE MÉRITO
Delimitação
É objeto do recurso analisar a validade da citação realizada e a incidência dos princípios de distribuição do ônus probatório em matéria de aplicação de recursos públicos federais.
Da validade da citação do responsável com o envio do ofício de citação para o endereço constante dos cadastros fiscais
Afirma a recorrente que a comunicação da instauração do processo de tomada de contas especial (Ofício 1264/2011) foi encaminhada para endereço antigo do responsável, não tendo mais residência naquela localidade. Assevera também a invalidade da citação pela idade avançada e a impossibilidade de praticar atos da vida civil.
Análise
O art. 179, II do Regimento Interno do TCU valida a citação para qual não há ciência pessoal da parte, bastando a comprovação de entrega no endereço do destinatário, verbis:
Art. 179. A citação, a audiência ou a notificação, bem como a comunicação de diligência, far-se-ão:
	(...) 
II - mediante carta registrada, com aviso de recebimento que comprove a entrega no endereço do destinatário;
A questão já foi submetida à apreciação do Plenário do Supremo Tribunal Federal, que, analisando as normas pertinentes às comunicações processuais no âmbito do TCU, afirmou a desnecessidade da ciência pessoal do interessado, sendo suficiente a comprovação da entrega no endereço do destinatário, verbis: 
EMENTA: AGRAVO REGIMENTAL. MANDADO DE SEGURANÇA. DESNECESSIDADE DE INTIMAÇÃO PESSOAL DAS DECISÕES DO TRIBUNAL DE CONTAS DA UNIÃO. ART. 179 DO REGIMENTO INTERNO DO TCU. INTIMAÇÃO DO ATO IMPUGNADO POR CARTA REGISTRADA, INICIADO O PRAZO DO ART. 18 DA LEI N. 1.533/51 DA DATA CONSTANTE DO AVISO DE RECEBIMENTO. DECADÊNCIA RECONHECIDA. AGRAVO IMPROVIDO. 
1. O envio de carta registrada com aviso de recebimento está expressamente enumerado entre os meios de comunicação de que dispõe o Tribunal de Contas da União para proceder às suas intimações. 
2. O inciso II do art. 179 do Regimento Interno do TCU é claro ao exigir apenas a comprovação da entrega no endereço do destinatário, bastando o aviso de recebimento simples.
3. O prazo decadencial para a impetração do mandado de segurança conta-se da data constante do aviso de recebimento e não admite suspensão ou interrupção. 
4. Agravo regimental a que se nega provimento. (AgRg no MS 25.816/DF, Rel. Min. Eros Grau, julgado em 12.6.2006, DJ, Seção 1, 4/8/2006, páginas 24/25) 
Assim, a entrega do ofício de citação no endereço do responsável constante do cadastro fiscal (Rua Fernandes da Cunha, 5 - Juazeiro/BA - peça 8) , dentro da processualística específica adotada perante os processos em curso no Tribunal de Contas da União, impõe a presunção do conhecimento pessoal do responsável (peças 8 e 9) .
É a lógica adotada, guardada as devidas dimensões, na presunção de entrega pessoal da citação postal quando entregue em condomínios edilícios ou loteamentos com controle de acesso no Código de Processo Civil (art. 248, § 6o do CPC) :
Art. 248.  Deferida a citação pelo correio, o escrivão ou o chefe de secretaria remeterá ao citando cópias da petição inicial e do despacho do juiz e comunicará o prazo para resposta, o endereço do juízo e o respectivo cartório.
	[...]
§ 4o Nos condomínios edilícios ou nos loteamentos com controle de acesso, será válida a entrega do mandado a funcionário da portaria responsável pelo recebimento de correspondência, que, entretanto, poderá recusar o recebimento, se declarar, por escrito, sob as penas da lei, que o destinatário da correspondência está ausente.
Ademais, não há como acolher o argumento de que o recorrente tinha domicílio em outro endereço, visto que competia a ele manter seu domicílio atualizado perante os órgãos públicos. Assim, a utilização do endereço constante na base de dados da Receita Federal é válida para fins de citação, conforme entendimento deste Tribunal:
Compete ao responsável manter atualizada a informação sobre seu domicílio na base da Receita Federal. Aquele que deixa de fazê-lo não pode alegar nulidade da comunicação processual por desatualização do endereço constante em base oficial (Acórdão 1523/2016-TCU-Plenário. Rel. Min. Ana Arraes) 
O responsável que deixa de atualizar seu endereço na base de dados da Receita Federal  (CPF e CNPJ) não pode invocar a nulidade de comunicação processual do TCU enviada ao endereço desatualizado constante da referida base, uma vez que o ordenamento jurídico brasileiro não admite arguição de nulidade por quem lhe deu causa (art. 243 do CPC) (Acórdão 371/2016-TCU-Plenário. Rel. Min. Vital do Rêgo) 
A utilização do endereço constante na base de dados da Receita Federal é válida para fins de citação. Compete ao responsável manter seu domicílio atualizado perante os órgãos públicos (Acórdão 3254/2015-TCU-Primeira Câmara. Rel. Min. Benjamin Zymler) 
Havendo qualquer alteração de domicílio, incumbe aos cidadãos informar as modificações ocorridas à Receita Federal, sob pena de, não o fazendo, terem de arcar com as consequências da omissão (Acórdão 3404/2014-TCU-Primeira Câmara. Rel. Min. Benjamin Zymler) 
Por fim, no que se refere a alegação de invalidade da citação pela idade avançada, é de se notar a inexistência de prova da alegada impossibilidade de praticar atos da vida civil, devendo ser observado que a idade, por si só, não é um critério para decretação de incapacidade, pressupondo a certificação do fato por médico, com a aplicação subsidiária do art. 244, IV, § 2o do CPC.
Do ônus probatório em matéria de aplicação de recursos públicos federais
Alega que a prestação de contas do PNAE de 2008 foi realizada pelo Prefeito sucessor com o objetivo de prejudicar o gestor anterior, apontando para a inexistência nos autos das notas fiscais supostamente defeituosas, com violação aos princípios do contraditório e da ampla defesa (art. 5o, LV da CF/88) .
Análise
É consabido que, segundo determinam a Constituição Federal e legislação correlata, aos gestores incumbem provar a boa e regular aplicação do dinheiro público, nos termos do art. 70, parágrafo único da Constituição Federal de 1988, art. 93 do Decreto-lei n. 200/67 e do art. 66 do Decreto n. 93.872/86, impondo aos responsáveis o ônus da prova da regularidade da aplicação dos recursos públicos federais, verbis:
 MANDADO DE SEGURANÇA CONTRA O TRIBUNAL DE CONTAS DA UNIÃO. CONTAS JULGADAS IRREGULARES. APLICACÃO DA MULTA PREVISTA NO ARTIGO 53 DO DECRETO-LEI 199/67. A MULTA PREVISTA NO ARTIGO 53 DO DECRETO-LEI 199/67 NÃO TEM NATUREZA DE SANÇÃO DISCIPLINAR. IMPROCEDÊNCIA DAS ALEGAÇÕES RELATIVAS A CERCEAMENTO DE DEFESA. EM DIREITO FINANCEIRO, CABE AO ORDENADOR DE DESPESAS PROVAR QUE NÃO É RESPONSÁVEL PELAS INFRAÇÕES, QUE LHE SÃO IMPUTADAS, DAS LEIS E REGULAMENTOS NA APLICAÇÃO DO DINHEIRO PÚBLICO. COINCIDÊNCIA, AO CONTRÁRIO DO QUE FOI ALEGADO, ENTRE A ACUSAÇÃO E A CONDENAÇÃO, NO TOCANTE À IRREGULARIDADE DA LICITAÇÃO. MANDADO DE SEGURANÇA INDEFERIDO. (STF; MS 20335, Relator Ministro Moreira Alves, DJ de 25.02.1983) 
EMENTA: MANDADO DE SEGURANÇA. EX-DIRETOR DA ASSOCIAÇÃO DOS SERVIDORES DO MINISTÉRIO DAS MINAS E ENERGIA (ASMME) . CONDENAÇÃO, PELO TCU, AO PAGAMENTO DE VALOR REPASSADO À ENTIDADE, RELATIVO A CONVÊNIO, POR FALTA DE PRESTAÇÃO DE CONTAS. PRETENSA NULIDADE FORMAL. RECURSOS CUJA UTILIZAÇÃO ESTARIA DISPENSADA DE COMPROVAÇÃO PERANTE A CORTE DE CONTAS. Alegações improcedentes. Julgamento que, contrariamente ao afirmado, foi precedido de tempestiva inclusão em pauta especial e realizado com observância do princípio da ampla defesa. Verba utilizada durante a vigência da norma do art. 66 do DL 200/67, que sujeita todos quantos recebam recursos da União ou das entidades a ela vinculadas, direta ou indiretamente, inclusive mediante acordo, ajuste ou convênio, ao dever de comprovar o seu bom e regular emprego. Obrigação de que não se exoneram os administradores dos referidos recursos, pelo simples fato de haverem deixado os respectivos cargos. Ausência de direito líquido e certo. Mandado de segurança denegado. (STF; MS 21682, Relator (a) :  Min. ILMAR GALVÃO, Tribunal Pleno, julgado em 11/03/1994, DJ 06-05-1994 PP-10469 EMENT VOL-01743-02 PP-00336) 
Assim, compete ao responsável (e eventualmente aos sucessores) exibir a documentação comprobatória de aplicação dos recursos, uma vez que foi identificada, no relatório do Conselho de Alimentação Escolar do ano de 2008 (peça 2, p. 343) , a ausência de regularidade das contas, em razão das falhas identificadas nos documentos comprobatórios das despesas, bem como a aquisição de produtos que não fazem parte da merenda escolar.
No caso concreto, o demonstrativo sintético da execução físico-financeira foi assinado pelo ora responsável (peça 2, p. 87) , comprovando a responsabilidade pela gestão e pela guarda dos documentos originais até a aprovação das contas, nos termos do art. 26 da MP 2178/2001:
MP 2178-36/2001
Art. 26.  Os Estados e os Municípios manterão em seus arquivos, em boa guarda e organização, pelo prazo de cinco anos, contados da data de aprovação da prestação de contas dos concedentes, os documentos relacionados com a execução dos Programas de que trata o art. 19, obrigando-se a disponibilizá-los, sempre que solicitado, ao Tribunal de Contas da União - TCU, aos órgãos repassadores dos recursos e ao Sistema de Controle Interno do Poder Executivo da União.
No que concerne à alegação de rivalidade política, não é despiciendo recordar que obstáculos de ordem política ou de eventual cerceamento de defesa, se não podem ser resolvidos com a administração local, deveriam, por meio de ação apropriada ao caso, ser levadas ao conhecimento do Poder Judiciário, não cabendo ao TCU garantir ao responsável o acesso à referida documentação. É nesse sentido a jurisprudência desta Corte, como se observa nos Acórdão 21/2002-TCU-Primeira Câmara  (Min. Marcos Benquerer) , 115/2007-2ª Câmara  (Min. Benjamin Zymler) e 1.322/2007-Plenário (Min. Aroldo Cedraz) , inexistindo violação aos princípios do contraditório e da ampla defesa.
CONCLUSÕES
A citação do responsável, nos termos regimentais, se concretiza validamente com a entrega da citação no endereço do destinatário, dispensando a assinatura pessoal, sendo procedimento validado na Jurisprudência, cabendo ao responsável manter os registros fiscais atualizados perante a Receita Federal, não se eximindo, ademais, com a alegação não comprovada de incapacidade processual decorrente de idade avançada.
Ao responsável (e eventuais sucessores) cumpre o ônus de comprovar a aplicação regular dos recursos públicos repassados, cabendo-lhe as diligências necessárias para exibição dos documentos comprobatórios da despesa pública, especialmente na situação em que o gestor efetivamente assinou as prestações de contas, estando sujeito ao dever de manter a documentação comprobatória.
Em matéria de rivalidade política, eventuais obstáculos para a obtenção de documentos devem ser enfrentados pelo responsável, inclusive pela via judicial, não tendo o TCU o dever de garantir ao responsável o acesso aos documentos comprobatórios da despesa pública que estão arquivados na Prefeitura, não sendo possível acolher argumentos de violação dos princípios do contraditório e da ampla defesa.
PROPOSTA DE ENCAMINHAMENTO
Deste modo, submete-se à consideração superior a presente análise do recurso de reconsideração interposto por Adalice Condurú Loureiro, contra o Acórdão 6742/2018-TCU-Primeira Câmara, para propor, com base nos artigos 32 e 33 da Lei 8.443/92, combinados com o art. 285 do RI/TCU, conhecer e negar provimento ao recurso, dando ciência ao recorrente e à Procuradoria da República no Estado da Bahia da decisão que vier a ser adotada".

Hélder Luiz Freitas Moreira (OAB/BA 21.898)

Procurador Júlio Marcelo de Oliveira.

RECURSO DE RECONSIDERAÇÃO. CONTAS JULGADAS IRREGULARES. FALECIMENTO DO GESTOR APÓS A CITAÇÃO. CONHECIMENTO DO RECURSO. REGULARIDADE DA CITAÇÃO. DESPROVIMENTO.

TOMADA DE CONTAS ESPECIAL (TCE)

Secretaria de Recursos (SERUR); Secretaria de Controle Externo de Tomada de Contas Especial (SecexTCE).

Tratam os autos de recurso de reconsideração interposto por Adalice Condurú Loureiro, sucessora de Aristóteles de Oliveira Loureiro, ex-Prefeito do Município de Curaça/BA, por meio do qual intenta impugnar o Acórdão 6069/2016-TCU-Primeira Câmara, por meio do qual o responsável teve suas contas julgadas irregulares, com imputação de débito e multa, em função da não comprovação da boa e regular aplicação dos recursos públicos federais repassados à conta do Programa Nacional de Alimentação Escolar (Pnae) , nos anos de 2007 e 2008, para aquisição de gêneros alimentícios para a rede de ensino local.
Tendo vindo aos autos notícia de falecimento do gestor antes do julgamento da TCE, promoveu-se a anulação da multa aplicada (Acórdão 6742/2018-TCU-Primeira Câmara) .
Irresignada, a recorrente alega, em síntese:
nulidade da citação encaminhada a endereço onde não mais residia o gestor;
nulidade da citação dirigida a pessoa impossibilitada de praticar atos da vida civil em razão de idade avançada;
inexistência, nos autos, das notas fiscais supostamente defeituosas que teriam ensejado a reprovação das contas pelo Conselho de Alimentação Escolar; e
prestação de contas elaborada por adversário político, com objetivo de prejudicar o gestor falecido.
A Unidade Técnica e o Ministério Público manifestaram-se pelo conhecimento e desprovimento do recurso.
Após o breve resumo, passo a decidir.
Conheço do recurso, uma vez atendidos os requisitos atinentes à espécie, e  acolho os pareceres, que adoto como razões de decidir,  para negar provimento à peça recursal.
Não verifico falha em relação à citação, regularmente efetuada com entrega do ofício no endereço constante da base da Receita Federal, até porque compete ao cidadão o dever de manter seu domicílio atualizado perante esse órgão público.
A afirmação de que o gestor já não residia no local, na época em que foi citado, não foi acompanhada de elemento de prova nesse sentido.
Também não se fez prova, nos autos, da alegada incapacidade do responsável, não havendo como afastar a regularidade da citação.
Tampouco prospera a alegação de que a condenação nestes autos teria ocorrido sem apresentação dos documentos e notas fiscais que a teriam fundamentado. O ônus de provar a boa e regular aplicação dos recursos públicos é do gestor, a quem incumbe o dever de trazer os documentos que provem o emprego da verba federal, sendo certo que o responsável não se desincumbiu desse mister.
Não prospera, ainda, a tese de prestação de contas elaborada por adversário político, pois é o próprio gestor que assina o demonstrativo sintético da execução físico-financeira, dentre outros documentos. 
Ante o exposto, Voto por que o Tribunal adote o Acórdão que ora submeto à apreciação deste Colegiado. 
TCU, Sala das Sessões Ministro Luciano Brandão Alves de Souza, em 13 de outubro de 2020.
WALTON ALENCAR RODRIGUES 
Relator